---
title: "Logistische Regression und Random Forest"
output: html_notebook
---

```{r include = FALSE}
knitr::opts_chunk$set(echo = FALSE)
```


```{r include=FALSE}
library(tidyverse)
library(readxl)
library(dplyr)
library(randomForest)
```

```{r include = FALSE}
### Daten einlesen und verarbeiten

raw_2021 <- read.csv2("Rohdaten_2021.csv", encoding = "UTF-8") 

#Beratungsgespräch 2021

talk_2021 <- raw_2021 %>% select(Beratungsgespräch = Beratungsgespräch.findet.statt.) %>%
  filter(Beratungsgespräch !='') %>%
  mutate(Beratungsgespräch = replace(Beratungsgespräch, which(Beratungsgespräch == "per Email/online"), "E-Mail")) %>%
  count(Beratungsgespräch) %>%
  mutate(Prozent = round((n/sum(n))*100,2)) %>%
  arrange(desc(n))

ggplot(talk_2021, aes(x = "", y = n, fill = Beratungsgespräch)) +
  geom_bar(width = 1, stat = "identity", color = "white") +
  coord_polar("y", start = 0) + 
  geom_text(aes(label = paste0(Prozent, "%")), position = position_stack(vjust=0.5), color = "black") + 
  labs(
    title = "Beratungsgespräch 2021"
  ) +
  theme_void() +
  theme(
    plot.title = element_text(color = "black", size = 15, face = "bold", hjust = 0.5)
  ) +
  scale_fill_brewer(palette="Blues")


#Geschlecht 2021 (Der Einfachkeithalber die 3 'divers' Fälle nicht berücksichtigt)

gender_2021 <- raw_2021 %>% select(Geschlecht) %>%
  filter(Geschlecht != "Divers") %>%
  filter(Geschlecht != '') %>%
  mutate(Geschlecht = replace(Geschlecht, which(Geschlecht == "Weiblich"), "weiblich")) %>%
  mutate(Geschlecht = replace(Geschlecht, which(Geschlecht == "Männlich"), "männlich")) %>%
  count(Geschlecht) %>%
  mutate(Prozent = round((n/sum(n))*100,2)) %>%
  arrange(desc(n))

ggplot(gender_2021, aes(x = "", y = n, fill = Geschlecht)) +
  geom_bar(width = 1, stat = "identity", color = "white") +
  coord_polar("y", start = 0) + 
  geom_text(aes(label = paste0(Prozent, "%")), position = position_stack(vjust=0.5), color = "black") + 
  labs(
    title = "Geschlecht 2021"
  ) +
  theme_void() +
  theme(
    plot.title = element_text(color = "black", size = 15, face = "bold", hjust = 0.5)
  ) +
  scale_fill_brewer(palette="Blues") 


#Familiensituation 2021

family_2021 <- raw_2021 %>% select(Familiensituation) %>%
  filter(Familiensituation != '') %>%
  mutate(Familiensituation = replace(Familiensituation, which(Familiensituation == "Alleinstehend (Einpersonenhaushalt)"), "alleinstehend")) %>%
  mutate(Familiensituation = replace(Familiensituation, which(Familiensituation == "Ehe/Partnerschaft/Familie"), "Ehe/Partnerschaft/Familie")) %>%
  mutate(Familiensituation = replace(Familiensituation, which(Familiensituation == "Alleinerziehend (Ein-Eltern-Familie)"), "alleinerziehend")) %>%
  count(Familiensituation) %>%
  mutate(Prozent = round((n/sum(n))*100,2)) %>%
  arrange(desc(n))

ggplot(family_2021, aes(x = "", y = n, fill = Familiensituation)) +
  geom_bar(width = 1, stat = "identity", color = "white") +
  coord_polar("y", start = 0) + 
  geom_text(aes(label = paste0(Prozent, "%")), position = position_stack(vjust=0.5), color = "black") + 
  labs(
    title = "Familiensituation 2021"
  ) +
  theme_void() +
  theme(
    plot.title = element_text(color = "black", size = 15, face = "bold", hjust = 0.5)
  ) +
  scale_fill_brewer(palette="Blues")


#Alter 2021

age_2021 <- raw_2021 %>% select(Alter = Alter.des.der.Klient.in) %>%
  filter(Alter != '') %>%
  mutate(Alter = replace(Alter, which(Alter == "bis 17"), "<17")) %>%
  count(Alter) %>%
  mutate(Prozent = round((n/sum(n))*100,2))

ggplot(age_2021, aes(x = "", y = n, fill = Alter)) +
  geom_bar(width = 1, stat = "identity", color = "white") +
  coord_polar("y", start = 0) + 
  geom_text(aes(label = paste0(Prozent, "%")), position = position_stack(vjust=0.5), color = "black") + 
  labs(
    title = "Alter 2021"
  ) +
  theme_void() +
  theme(
    plot.title = element_text(color = "black", size = 15, face = "bold", hjust = 0.5)
  ) +
  scale_fill_brewer(palette="Blues")


#Kinderanzahl 2021

children_2021 <- raw_2021 %>% select(Kinderanzahl = Anzahl.der.Kinder.im.Haushalt) %>%
  filter(Kinderanzahl != '') %>%
  mutate(Kinderanzahl = replace(Kinderanzahl, which(Kinderanzahl == "Keine"), "keine")) %>%
  mutate(Kinderanzahl = replace(Kinderanzahl, which(Kinderanzahl == "Mehr als 2 Kinder"), "mehr als 2 Kinder")) %>%
  count(Kinderanzahl) %>%
  mutate(Prozent = round((n/sum(n))*100,2))

ggplot(children_2021, aes(x = "", y = n, fill = Kinderanzahl)) +
  geom_bar(width = 1, stat = "identity", color = "white") +
  coord_polar("y", start = 0) + 
  geom_text(aes(label = paste0(Prozent, "%")), position = position_stack(vjust=0.5), color = "black") + 
  labs(
    title = "Kinderanzahl 2021"
  ) +
  theme_void() +
  theme(
    plot.title = element_text(color = "black", size = 15, face = "bold", hjust = 0.5)
  ) +
  scale_fill_brewer(palette="Blues")


#Bildungsabschluss 2021

education_2021 <- raw_2021 %>% select(Bildungsabschluss) %>%
  filter(Bildungsabschluss != '') %>%
  count(Bildungsabschluss) %>%
  mutate(Prozent = round((n/sum(n))*100,2))

ggplot(education_2021, aes(x = "", y = n, fill = Bildungsabschluss)) +
  geom_bar(width = 1, stat = "identity", color = "white") +
  coord_polar("y", start = 0) + 
  geom_text(aes(label = paste0(Prozent, "%")), position = position_stack(vjust=0.5), color = "black") + 
  labs(
    title = "Bildungsabschluss 2021"
  ) +
  theme_void() +
  theme(
    plot.title = element_text(color = "black", size = 15, face = "bold", hjust = 0.5)
  ) +
  scale_fill_brewer(palette="Blues")


#Migration 2021

migration_2021 <- rbind(
  
  raw_2021 %>% select(Migrationshintergrund = Migrationshintergrund.des.Hilfesuchenden) %>%
    filter(Migrationshintergrund != "Keine Angabe") %>%
    mutate(Migrationshintergrund = replace(Migrationshintergrund, which(Migrationshintergrund == "x"), "Migrationshintergrund des Hilfesuchenden")) %>%
    mutate(Migrationshintergrund = replace(Migrationshintergrund, which(Migrationshintergrund == ''), "kein Migrationshintergrund des Hilfesuchenden")) %>%
    count(Migrationshintergrund) %>%
    mutate(Prozent = round((n/sum(n))*100,2)),
  
  raw_2021 %>% select(Migrationshintergrund = Migrationshintergrund.des.Partners) %>%
    filter(Migrationshintergrund != "Keine Angabe") %>%
    mutate(Migrationshintergrund = replace(Migrationshintergrund, which(Migrationshintergrund == "x"), "Migrationshintergrund des Partners")) %>%
    mutate(Migrationshintergrund = replace(Migrationshintergrund, which(Migrationshintergrund == ''), "kein Migrationshintergrund des Partners")) %>%
    count(Migrationshintergrund) %>%
    mutate(Prozent = round((n/sum(n))*100,2))
  
)


#Einkommen 2021

income1_2021 <- raw_2021 %>% select(Einkommensart..Erwerbseinkommen, Einkommensart..ALG.I, Einkommensart..ALG.II, Einkommensart..Aufstocker, 
                                    Einkommensart..SGB.XII, Einkommensart..Rente, Einkommensart..Wohngeld, Einkommensart..Elterngeld, Einkommensart..Kinderzuschlag,
                                    Einkommensart..Kindergeld, Einkommensart...Unterhalt..vorschuss, Einkommensart..Krankengeld, 
                                    Einkommensart..Asylbewerb.leist.gesetz, Einkommensart..Kurzarbeitergeld) %>%
  count(Einkommensart..Erwerbseinkommen, Einkommensart..ALG.I, Einkommensart..ALG.II, Einkommensart..Aufstocker, 
        Einkommensart..SGB.XII, Einkommensart..Rente, Einkommensart..Wohngeld, Einkommensart..Elterngeld, Einkommensart..Kinderzuschlag,
        Einkommensart..Kindergeld, Einkommensart...Unterhalt..vorschuss, Einkommensart..Krankengeld, 
        Einkommensart..Asylbewerb.leist.gesetz, Einkommensart..Kurzarbeitergeld)


missing <- as.numeric(income1_2021 %>% summarise(missing = first(n)))

income2_2021 <- rbind(
  
  raw_2021 %>% select(Einkommen = Einkommensart..Erwerbseinkommen) %>%
    mutate(Einkommen = replace(Einkommen, which(Einkommen == "x"), "Erwerbseinkommen")) %>%
    count(Einkommen) %>%
    mutate(Prozent = round((n/(sum(n)-missing))*100,2)) %>%
    slice_tail(),
  
  raw_2021 %>% select(Einkommen = Einkommensart..ALG.I) %>%
    mutate(Einkommen = replace(Einkommen, which(Einkommen == "x"), "ALG I")) %>%
    count(Einkommen) %>%
    mutate(Prozent = round((n/(sum(n)-missing))*100,2)) %>%
    slice_tail(),
  
  raw_2021 %>% select(Einkommen = Einkommensart..ALG.II) %>%
    mutate(Einkommen = replace(Einkommen, which(Einkommen == "x"), "ALG II")) %>%
    count(Einkommen) %>%
    mutate(Prozent = round((n/(sum(n)-missing))*100,2)) %>%
    slice_tail(),
  
  raw_2021 %>% select(Einkommen = Einkommensart..Aufstocker) %>%
    mutate(Einkommen = replace(Einkommen, which(Einkommen == "x"), "Aufstocker")) %>%
    count(Einkommen) %>%
    mutate(Prozent = round((n/(sum(n)-missing))*100,2)) %>%
    slice_tail(),
  
  raw_2021 %>% select(Einkommen = Einkommensart..SGB.XII) %>%
    mutate(Einkommen = replace(Einkommen, which(Einkommen == "x"), "SGB XII")) %>%
    count(Einkommen) %>%
    mutate(Prozent = round((n/(sum(n)-missing))*100,2)) %>%
    slice_tail(),
  
  raw_2021 %>% select(Einkommen = Einkommensart..Rente) %>%
    mutate(Einkommen = replace(Einkommen, which(Einkommen == "x"), "Rente")) %>%
    count(Einkommen) %>%
    mutate(Prozent = round((n/(sum(n)-missing))*100,2)) %>%
    slice_tail(),
  
  raw_2021 %>% select(Einkommen = Einkommensart..Wohngeld) %>%
    mutate(Einkommen = replace(Einkommen, which(Einkommen == "x"), "Wohngeld")) %>%
    count(Einkommen) %>%
    mutate(Prozent = round((n/(sum(n)-missing))*100,2)) %>%
    slice_tail(),
  
  raw_2021 %>% select(Einkommen = Einkommensart..Elterngeld) %>%
    mutate(Einkommen = replace(Einkommen, which(Einkommen == "x"), "Elterngeld")) %>%
    count(Einkommen) %>%
    mutate(Prozent = round((n/(sum(n)-missing))*100,2)) %>%
    slice_tail(),
  
  raw_2021 %>% select(Einkommen = Einkommensart..Kinderzuschlag) %>%
    mutate(Einkommen = replace(Einkommen, which(Einkommen == "x"), "Kinderzuschlag")) %>%
    count(Einkommen) %>%
    mutate(Prozent = round((n/(sum(n)-missing))*100,2)) %>%
    slice_tail(),
  
  raw_2021 %>% select(Einkommen = Einkommensart..Kindergeld) %>%
    mutate(Einkommen = replace(Einkommen, which(Einkommen == "x"), "Kindergeld")) %>%
    count(Einkommen) %>%
    mutate(Prozent = round((n/(sum(n)-missing))*100,2)) %>%
    slice_tail(),
  
  raw_2021 %>% select(Einkommen = Einkommensart...Unterhalt..vorschuss) %>%
    mutate(Einkommen = replace(Einkommen, which(Einkommen == "x"), "Unterhalt/-vorschuss")) %>%
    count(Einkommen) %>%
    mutate(Prozent = round((n/(sum(n)-missing))*100,2)) %>%
    slice_tail(),
  
  raw_2021 %>% select(Einkommen = Einkommensart..Krankengeld) %>%
    mutate(Einkommen = replace(Einkommen, which(Einkommen == "x"), "Krankengeld")) %>%
    count(Einkommen) %>%
    arrange(desc(Einkommen)) %>%
    mutate(Prozent = round((n/(sum(n)-missing))*100,2)) %>%
    slice_head(),
  
  raw_2021 %>% select(Einkommen = Einkommensart..Asylbewerb.leist.gesetz) %>%
    mutate(Einkommen = replace(Einkommen, which(Einkommen == "x"), "Asylbewerb.leist.gesetz")) %>%
    count(Einkommen) %>%
    mutate(Prozent = round((n/(sum(n)-missing))*100,2)) %>%
    slice_tail(),
  
  raw_2021 %>% select(Einkommen = Einkommensart..Kurzarbeitergeld) %>%
    mutate(Einkommen = replace(Einkommen, which(Einkommen == "x"), "Kurzarbeitergeld")) %>%
    count(Einkommen) %>%
    mutate(Prozent = round((n/(sum(n)-missing))*100,2)) %>%
    slice_tail()
  
)

ggplot(data = income2_2021, aes(x = Einkommen, y = Prozent)) + 
  geom_bar(stat="identity", fill="steelblue") + 
  coord_flip() +
  geom_text(aes(label = paste0(Prozent, "%")), vjust= 1, color="black", size=3.5) +
  labs(
    title = "Einkommensarten 2021"
  ) +
  theme(
    plot.title = element_text(color = "black", size = 15, face = "bold", hjust = 0.5)
  )


#Problemlage 2021

problems1_2021 <- raw_2021 %>% select(Problemlage..sozialrechtliche.Probleme, Problemlage..Umgang.mit.Behörden, Problemlage..Arbeitslosigkeit,
                                      Problemlage..Sanktionen.nach.SGB.II, Problemlage..Schulden.allgemein, Problemlage..Energieschulden, Problemlage..Mietschulden,
                                      Problemlage..sonstige.finanzielle.Prob., Problemlage..Partner...Erziehung..fam...,
                                      Problemlage..Krankheit, Problemlage..Alter.Pflegebedürftigkeit,
                                      Problemlage..Behinderung, Problemlage..Bereich.Wohnen, Problemlage..Sprachprobleme) %>%
  count(Problemlage..sozialrechtliche.Probleme, Problemlage..Umgang.mit.Behörden, Problemlage..Arbeitslosigkeit,
        Problemlage..Sanktionen.nach.SGB.II, Problemlage..Schulden.allgemein, Problemlage..Energieschulden, Problemlage..Mietschulden,
        Problemlage..sonstige.finanzielle.Prob., Problemlage..Partner...Erziehung..fam...,
        Problemlage..Krankheit, Problemlage..Alter.Pflegebedürftigkeit,
        Problemlage..Behinderung, Problemlage..Bereich.Wohnen, Problemlage..Sprachprobleme)


missing <- as.numeric(problems1_2021 %>% summarise(missing = first(n)))

problems2_2021 <- rbind(
  
  raw_2021 %>% select(Problemlage = Problemlage..sozialrechtliche.Probleme) %>%
    mutate(Problemlage = replace(Problemlage, which(Problemlage == "x"), "sozialrechtliche Probleme")) %>%
    count(Problemlage) %>%
    mutate(Prozent = round((n/(sum(n)-missing))*100,2)) %>%
    slice_tail(),
  
  raw_2021 %>% select(Problemlage = Problemlage..Partner...Erziehung..fam...) %>%
    mutate(Problemlage = replace(Problemlage, which(Problemlage == "x"), "Partner/Erziehung/familiäre Probleme")) %>%
    count(Problemlage) %>%
    mutate(Prozent = round((n/(sum(n)-missing))*100,2)) %>%
    slice_tail(),
  
  raw_2021 %>% select(Problemlage = Problemlage..Umgang.mit.Behörden) %>%
    mutate(Problemlage = replace(Problemlage, which(Problemlage == "x"), "Umgang mit Behörde")) %>%
    count(Problemlage) %>%
    mutate(Prozent = round((n/(sum(n)-missing))*100,2)) %>%
    slice_tail(),
  
  raw_2021 %>% select(Problemlage = Problemlage..Arbeitslosigkeit) %>%
    mutate(Problemlage = replace(Problemlage, which(Problemlage == "x"), "Arbeitslosigkeit")) %>%
    count(Problemlage) %>%
    mutate(Prozent = round((n/(sum(n)-missing))*100,2)) %>%
    slice_tail(),
  
  raw_2021 %>% select(Problemlage = Problemlage..Krankheit) %>%
    mutate(Problemlage = replace(Problemlage, which(Problemlage == "x"), "Krankheit (auch psychische Probleme)")) %>%
    count(Problemlage) %>%
    mutate(Prozent = round((n/(sum(n)-missing))*100,2)) %>%
    slice_tail(),
  
  raw_2021 %>% select(Problemlage = Problemlage..Sanktionen.nach.SGB.II) %>%
    mutate(Problemlage = replace(Problemlage, which(Problemlage == "x"), "Sanktionen nach SGB II")) %>%
    count(Problemlage) %>%
    mutate(Prozent = round((n/(sum(n)-missing))*100,2)) %>%
    slice_tail(),
  
  raw_2021 %>% select(Problemlage = Problemlage..Alter.Pflegebedürftigkeit) %>%
    mutate(Problemlage = replace(Problemlage, which(Problemlage == "x"), "Alter/Pflegebedürftigkeit")) %>%
    count(Problemlage) %>%
    mutate(Prozent = round((n/(sum(n)-missing))*100,2)) %>%
    slice_tail(),
  
  raw_2021 %>% select(Problemlage = Problemlage..Schulden.allgemein) %>%
    mutate(Problemlage = replace(Problemlage, which(Problemlage == "x"), "Schulden allgemein")) %>%
    count(Problemlage) %>%
    mutate(Prozent = round((n/(sum(n)-missing))*100,2)) %>%
    slice_tail(),
  
  raw_2021 %>% select(Problemlage = Problemlage..Energieschulden) %>%
    mutate(Problemlage = replace(Problemlage, which(Problemlage == "x"), "Energieschulden")) %>%
    count(Problemlage) %>%
    mutate(Prozent = round((n/(sum(n)-missing))*100,2)) %>%
    slice_tail(),
  
  raw_2021 %>% select(Problemlage = Problemlage..Mietschulden) %>%
    mutate(Problemlage = replace(Problemlage, which(Problemlage == "x"), "Mietschulden")) %>%
    count(Problemlage) %>%
    mutate(Prozent = round((n/(sum(n)-missing))*100,2)) %>%
    slice_tail(),
  
  raw_2021 %>% select(Problemlage = Problemlage..Behinderung) %>%
    mutate(Problemlage = replace(Problemlage, which(Problemlage == "x"), "Behinderung")) %>%
    count(Problemlage) %>%
    mutate(Prozent = round((n/(sum(n)-missing))*100,2)) %>%
    slice_tail(),
  
  raw_2021 %>% select(Problemlage = Problemlage..sonstige.finanzielle.Prob.) %>%
    mutate(Problemlage = replace(Problemlage, which(Problemlage == "x"), "Sonstige finanzielle Schwierigkeiten")) %>%
    count(Problemlage) %>%
    mutate(Prozent = round((n/(sum(n)-missing))*100,2)) %>%
    slice_tail(),
  
  raw_2021 %>% select(Problemlage = Problemlage..Bereich.Wohnen) %>%
    mutate(Problemlage = replace(Problemlage, which(Problemlage == "x"), "Probleme im Bereich Wohnen")) %>%
    count(Problemlage) %>%
    mutate(Prozent = round((n/(sum(n)-missing))*100,2)) %>%
    slice_tail(),
  
  raw_2021 %>% select(Problemlage = Problemlage..Sprachprobleme) %>%
    mutate(Problemlage = replace(Problemlage, which(Problemlage == "x"), "Sprachprobleme")) %>%
    count(Problemlage) %>%
    mutate(Prozent = round((n/(sum(n)-missing))*100,2)) %>%
    slice_tail()
  
)

ggplot(data = problems2_2021, aes(x = Problemlage, y = Prozent)) + 
  geom_bar(stat="identity", fill="steelblue") + 
  coord_flip() +
  geom_text(aes(label = paste0(Prozent, "%")), vjust= 0.5, color="black", size=3.5) +
  labs(
    title = "Problemlagen 2021"
  ) +
  theme(
    plot.title = element_text(color = "black", size = 15, face = "bold", hjust = 0.5)
  )


#Maßnahmen 2021

measures1_2021 <- raw_2021 %>% select(Maßnahmen..Information...Beratung, Maßnahmen..Weitervermittlung,
                                      Maßnahmen..Hilfe.bei.Anträgen.Korres..., Maßnahmen..Hilfe.bei.Korrespondenz, Maßnahmen..Finanzhilfe.Sachleistung) %>%
  count(Maßnahmen..Information...Beratung, Maßnahmen..Weitervermittlung,
        Maßnahmen..Hilfe.bei.Anträgen.Korres..., Maßnahmen..Hilfe.bei.Korrespondenz, Maßnahmen..Finanzhilfe.Sachleistung)

missing <- as.numeric(measures1_2021 %>% summarise(missing = first(n)))

measures2_2021 <- rbind (
  
  raw_2021 %>% select(Maßnahme = Maßnahmen..Information...Beratung) %>%
    mutate(Maßnahme = replace(Maßnahme, which(Maßnahme == "x"), "Information/Beratung")) %>%
    count(Maßnahme) %>%
    mutate(Prozent = round((n/(sum(n)-missing))*100,2)) %>%
    slice_tail(), 
  
  raw_2021 %>% select(Maßnahme = Maßnahmen..Weitervermittlung) %>%
    mutate(Maßnahme = replace(Maßnahme, which(Maßnahme == "x"), "Weitervermittlung")) %>%
    count(Maßnahme) %>%
    mutate(Prozent = round((n/(sum(n)-missing))*100,2)) %>%
    slice_tail(),
  
  raw_2021 %>% select(Maßnahme = Maßnahmen..Hilfe.bei.Anträgen.Korres...) %>%
    mutate(Maßnahme = replace(Maßnahme, which(Maßnahme == "x"), "Hilfe bei Anträgen")) %>%
    count(Maßnahme) %>%
    mutate(Prozent = round((n/(sum(n)-missing))*100,2)) %>%
    slice_tail(),
  
  raw_2021 %>% select(Maßnahme = Maßnahmen..Hilfe.bei.Korrespondenz) %>%
    mutate(Maßnahme = replace(Maßnahme, which(Maßnahme == "x"), "Hilfe bei Korrespondenz")) %>%
    count(Maßnahme) %>%
    mutate(Prozent = round((n/(sum(n)-missing))*100,2)) %>%
    slice_tail(),
  
  raw_2021 %>% select(Maßnahme = Maßnahmen..Finanzhilfe.Sachleistung) %>%
    mutate(Maßnahme = replace(Maßnahme, which(Maßnahme == "x"), "Finanzhilfe/Sachleistung")) %>%
    count(Maßnahme) %>%
    mutate(Prozent = round((n/(sum(n)-missing))*100,2)) %>%
    slice_tail()
)
```

```{r include = FALSE}
### Daten vorbereiten für statistische Analysen
df <- bind_rows(raw_2021)
index <- c("x", "")  
values <- c(1,0)
mfh <- values[match(df$Maßnahmen..Finanzhilfe.Sachleistung, index)] 
df$finanzhilfe <- factor(mfh, order = TRUE)

mfh <- values[match(df$Maßnahmen..Finanzhilfe.Sachleistung, index)] 
df$finanzhilfe <- factor(mfh, order = TRUE)

mag <- values[match(df$Maßnahmen..Hilfe.bei.Anträgen.Korres..., index)] 
df$antraghilfe <- factor(mag, order = TRUE)

mkh <- values[match(df$Maßnahmen..Hilfe.bei.Korrespondenz, index)] 
df$korrespondenzhilfe <- factor(mkh, order = TRUE)

mwv <- values[match(df$Maßnahmen..Weitervermittlung, index)] 
df$weitervermittlung <- factor(mwv, order = TRUE)

mib <- values[match(df$Maßnahmen..Information...Beratung, index)] 
df$beratung <- factor(mib, order = TRUE)

index <- c("telefonisch", "per Email/online", "persönlich")  
values <- c(1,1,0)
ob <- values[match(df$Beratungsgespräch.findet.statt., index)] 
df$online_beratung <- factor(ob, order = TRUE)

index <- c("Keine", "1 Kind", "2 Kinder", "Mehr als 2 Kinder")  
values <- c(0,1,2,3)
df$kinder <- values[match(df$Anzahl.der.Kinder.im.Haushalt, index)] 

index <- c("Weiblich", "Männlich", "Divers")  
values <- c(1,0,0)
w <- values[match(df$Geschlecht, index)] 
df$weiblich <- factor(w, order = TRUE)

index <- c("Alleinerziehend (Ein-Eltern-Familie)", "Alleinstehend (Einpersonenhaushalt)", "Ehe/Partnerschaft/Familie")  
values <- c(0,0,1)
fam <- values[match(df$Familiensituation, index)] 
df$ehe_familie <- factor(fam, order = TRUE)

index <- c("Alleinerziehend (Ein-Eltern-Familie)", "Alleinstehend (Einpersonenhaushalt)", "Ehe/Partnerschaft/Familie")  
values <- c(1,1,0)
fam <- values[match(df$Familiensituation, index)] 
df$allein <- factor(fam, order = TRUE)

index <- c("bis 17", "18-20", "21-24", "25-29", "30-39", "40-49", "50-59", "60-64", "ab 65", "unbekannt")  
values <- c(1,2,3,4,5,6,7,8,9, NA)
df$alter <- values[match(df$Alter.des.der.Klient.in, index)] 

index <- c("kein Abschluss", "Schulabschluss", "abgeschlossene  Berufsausbildung", "Studienabschluss")  
values <- c(0,1,1,1)
ba <- values[match(df$Bildungsabschluss, index)] 
df$schulabschluss <- factor(ba, order = TRUE)

index <- c("kein Abschluss", "Schulabschluss", "abgeschlossene  Berufsausbildung", "Studienabschluss")  
values <- c(0,0,1,1)
ba <- values[match(df$Bildungsabschluss, index)] 
df$ausbildung_oder_studium <- factor(ba, order = TRUE)

index <- c("x", "")  
values <- c(1,0)
alg <- values[match(df$Einkommensart..ALG.II, index)] 
df$alg2 <- factor(alg, order = TRUE)

rentner <- values[match(df$Einkommensart..Rente, index)] 
df$rente <- factor(rentner, order = TRUE)

kg <- values[match(df$Einkommensart..Rente, index)] 
df$kindergeld <- factor(kg, order = TRUE)

rentner <- values[match(df$Einkommensart..Rente, index)] 
df$rente <- factor(rentner, order = TRUE)

mig <- values[match(df$Migrationshintergrund.des.Hilfesuchenden, index)]
df$migrationshintergrund <- factor(mig, order = TRUE)

jc <- values[match(df$Schwierigkeiten.Erreichbarkeit, index)]
df$jobcenter_schwierig <- factor(jc, order = TRUE)

schlechtereink <- values[match(df$Einkommenssituation.verschlechtert, index)] 
df$fin_verschlechtert <- factor(schlechtereink, order = TRUE)

krank <- values[match(df$Problemlage..Krankheit, index)] 
df$krankheit <- factor(krank, order = TRUE)

beh <- values[match(df$Problemlage..Behinderung, index)] 
df$behinderung <- factor(beh, order = TRUE)

cfs <- values[match(df$Corona.Schulden, index)] 
df$corona_fin_schlechter <- factor(cfs, order = TRUE)

cws <- values[match(df$Corona.Wohnschulden, index)] 
df$corona_wohnschulden <- factor(cws, order = TRUE)

index <- c("Ja", "Nein")  
values <- c(1,0)
sp <- values[match(df$Sprachprobleme, index)] 
df$sprachprob <- factor(sp, order = TRUE)

bp <- values[match(df$Problemlage..Umgang.mit.Behörden, index)] 
df$behoerden_probleme <- factor(bp, order = TRUE)
```

```{r}
# Beobachtungen mit fehlenden Daten entfernen:
df <- df[!is.na(df$weiblich),]
df <- df[!is.na(df$finanzhilfe),]
df <- df[!is.na(df$kinder),]
df <- df[!is.na(df$ehe_familie),]
df <- df[!is.na(df$alter),]
df <- df[!is.na(df$schulabschluss),]
df <- df[!is.na(df$ausbildung_oder_studium),]
df <- df[!is.na(df$alg2),]
df <- df[!is.na(df$kindergeld),]
df <- df[!is.na(df$jobcenter_schwierig),]
df <- df[!is.na(df$corona_fin_schlechter),]
df <- df[!is.na(df$corona_wohnschulden),]
df <- df[!is.na(df$krankheit),]
df <- df[!is.na(df$behinderung),]
df <- df[!is.na(df$online_beratung),]
```

```{r}
# Analyse mit Random Forest: Wer bekommt eine Finanzhilfe?
library(randomForest)
fit_RF <- randomForest(as.factor(finanzhilfe) ~ kinder + allein + weiblich + alter + schulabschluss + ausbildung_oder_studium + alg2 + kindergeld + jobcenter_schwierig + krankheit + behinderung + corona_fin_schlechter + corona_wohnschulden + online_beratung, data=df,importance=TRUE,ntree=5000)
importance(fit_RF,type=1)
varImpPlot(fit_RF, main="Figure 1: Random Forest - Variable Importance Plot")
```

Abbildung 1 zeigt die Auswertung des Random Forest Modells, um zu analysieren welche Personengruppen eine höhere Wahrscheinlichkeit haben als Maßnahme der ASB eine Finanzhilfe zu erhalten. Die Graphik stellt die relative Wichtigkeit der verschiedenen Variablen dar, von größerem Interesse ist der linke Teil. Demzufolge sind die Anzahl der Kinder, ob man ALG II erhält, das Alter, der Familienstand (ledig / alleinerziehend / Familie/Ehe) und ob die Beratung online stattgefunden hat, die wichtigsten Einflussfaktoren, d.h. sie haben den größten Einfluss auf die Wahrscheinlichkeit, dass eine Person eine Finanzhilfe zu erhält. 


```{r}
# Analyse mit logistischer Regression: Wer bekommt eine Finanzhilfe?
logit_finanzhilfe <- glm(as.factor(finanzhilfe) ~ kinder + allein + weiblich + alter + schulabschluss + ausbildung_oder_studium + alg2 + kindergeld + jobcenter_schwierig + krankheit + behinderung + corona_fin_schlechter + corona_wohnschulden + online_beratung, data = df, family = "binomial")
summary(logit_finanzhilfe)
```

Das Random Forest Modell sagt jedoch nichts über das Vorzeichen der Effekte aus, weswegen wir zudem ein logistisches Regressionsmodell hinzuziehen. Dieses zeigt, dass Menschen mit mehr Kindern, alleinstehende Menschen, kranke Menschen sowie Menschen, die ALG II beziehen, eine höhere Wahrscheinlichkeit haben, eine Finanzhilfe zu bekommen. Menschen, deren Beratung online stattfand, hatten eine statistisch signifikant niedrigere Wahrscheinlichkeit eine Finanzhilfe zu erhalten. Das Geschlecht und der Bildungsgrad scheinen dagegen keinen großen Einfluss auf die Wahrscheinlichkeit eine Finanzhilfe zu erhalten zu haben.

Wir haben diese Analysen ebenfalls für die weiteren Maßnahmen durchgeführt (Antraghilfe, Korrespondenzhilfe, Weitervermittlung), der Übersicht halber jedoch hier nicht alle aufgeführt. Bei Interesse können wir hier natürlich ins Detail gehen.

```{r include = FALSE}
### Antraghilfe
# A) Logistic regression
logit_antraghilfe <- glm(as.factor(antraghilfe) ~ kinder 
                         + allein + weiblich + alter 
                         + schulabschluss 
                         + ausbildung_oder_studium 
                         + alg2 + kindergeld 
                         + jobcenter_schwierig + krankheit
                         + behinderung 
                         + corona_fin_schlechter 
                         + corona_wohnschulden 
                         + online_beratung, data = df, 
                         family = "binomial")
summary(logit_antraghilfe)

# B) Run random forest algorithm
fit_RF_antrag <- randomForest(as.factor(antraghilfe) ~ kinder 
                           + ehe_familie + weiblich + alter 
                           + schulabschluss + 
                             ausbildung_oder_studium + alg2 
                           + kindergeld + jobcenter_schwierig 
                           + krankheit + behinderung 
                           + corona_fin_schlechter 
                           + corona_wohnschulden 
                           + online_beratung, data=df,
                           importance=TRUE,ntree=5000)
# Compute variable importance for each variable
importance(fit_RF_antrag,type=1)
# Produce variable importance plot
varImpPlot(fit_RF_antrag, main="Figure 2: Random Forest - Variable Importance Plot - Antraghilfe")

### Korrespondenzhilfe
# A) Logistic regression
logit_korrespondenzhilfe <- glm(as.factor(korrespondenzhilfe) ~ kinder 
                         + allein + weiblich + alter 
                         + schulabschluss 
                         + ausbildung_oder_studium 
                         + alg2 + kindergeld 
                         + jobcenter_schwierig + krankheit 
                         + behinderung 
                         + corona_fin_schlechter 
                         + corona_wohnschulden 
                         + online_beratung, data = df, 
                         family = "binomial")
summary(logit_korrespondenzhilfe)

# B) Run random forest algorithm
fit_RF_korr <- randomForest(as.factor(korrespondenzhilfe) ~ kinder 
                           + ehe_familie + weiblich + alter 
                           + schulabschluss + 
                             ausbildung_oder_studium + alg2 
                           + kindergeld + jobcenter_schwierig 
                           + krankheit + behinderung 
                           + corona_fin_schlechter 
                           + corona_wohnschulden 
                           + online_beratung, data=df,
                           importance=TRUE,ntree=5000)
# Compute variable importance for each variable
importance(fit_RF_korr,type=1)
# Produce variable importance plot
varImpPlot(fit_RF_korr, main="Figure 3: Random Forest - Variable Importance Plot - Korrespondenzhilfe")

### Weitervermittlung
# A) Logistic regression
logit_weitervermittlung <- glm(as.factor(weitervermittlung) ~ kinder 
                         + allein + weiblich + alter 
                         + schulabschluss 
                         + ausbildung_oder_studium 
                         + alg2 + kindergeld 
                         + jobcenter_schwierig + krankheit 
                         + behinderung 
                         + corona_fin_schlechter 
                         + corona_wohnschulden 
                         + online_beratung, data = df, 
                         family = "binomial")
summary(logit_weitervermittlung)

# B) Run random forest algorithm
fit_RF_wv <- randomForest(as.factor(weitervermittlung) ~ kinder 
                           + ehe_familie + weiblich + alter 
                           + schulabschluss + 
                             ausbildung_oder_studium + alg2 
                           + kindergeld + jobcenter_schwierig 
                           + krankheit + behinderung 
                           + corona_fin_schlechter 
                           + corona_wohnschulden 
                           + online_beratung, data=df,
                           importance=TRUE,ntree=5000)
# Compute variable importance for each variable
importance(fit_RF_wv,type=1)
# Produce variable importance plot
varImpPlot(fit_RF_wv, main="Figure 4: Random Forest - Variable Importance Plot - Weitervermittlung")
```

Darüber hinaus haben wir analog logistische Regressionsanalysen für die verschiedenen Problemlagen durchgeführt. Hier zeigen wir beispielhaft die Ergebnisse für die Problemlage "Corona-Wohnschulden". Bei Interesse schicken wir Euch gerne die Auswertung für die anderen Problemlagen zu.

```{r}
### Logistische Regression für Problemlagen
# Corona-Wohnschulden
log_mod <- glm(as.factor(corona_wohnschulden) ~ kinder + migrationshintergrund + weiblich + allein + alter + schulabschluss + ausbildung_oder_studium + online_beratung, data = df, family = binomial)
summary(log_mod)
```

Aus der Analyse geht hervor, dass drei Faktoren einen statistisch signifikanten Einfluss auf die Wahrscheinlichkeit Corona-Wohnschulden zu haben nehmen: weibliche Personen, Personen mit Migrationshintergrund und Personen mit Ausbildung oder Studienabschluss haben eine geringere Wahrscheinlichkeit in die Situation von Corona-induzierten Wohnschulden zu kommen.







